# 求助陈老师：权益法核算的长投损益调整基础是被投资单位的个别报表还是合并报表

提问人：wantness 时间：2021-01-09 17:33:08
权益法核算下的长期股权投资，按享有被投资单位净资产份额调整长投账面价值是是 以被投资单位单体报表为基础，还是合并报表为基础？如果以合并报表为基础，可能会出现被投资单位子公司超额亏损，超额确认损益调整投资收益的情况，这样合适吗？且合并报表是一个虚拟主体，单体才是实体，公司取得被投资单位的分红也是 通过单体报表分的。但是如果用单体 报表，确实又难以体现公司享有的权益。

回答人：chenyiwei
权益法核算的基础应当是被投资企业合并报表中的归母净资产和净利润，在此基础上就取得投资当日可辨认净资产公允价值与账面价值之间的差额、顺流/逆流交易未实现损益等因素进行调整抵销。